---
title: "model_basics"
author: "xzm"
date: "2018年3月10日"
output: html_document
---

```{r setup, echo = FALSE, message = FALSE}
knitr::opts_chunk$set(collapse = T, comment = "#>")
options(tibble.print_min = 4L, tibble.print_max = 4L)
```
# 序
寒假那会先来没事用手机陆陆续续把Hadley大神的《[R for data science](http://r4ds.had.co.nz)》简单瞄了一遍，但有些章节只是一眼带过，有些精华不曾吸收，趁着现在一周只要开一次组会，就重新敲一敲Model章节第一部分的代码。

# 开工
大神这章以简单的线性模型为例，引入模型概念，要说简单线性模型，其实并不简单，前几天看ISLR的线性模型那章才发现有很多知识漏洞。[ISLR之线性模型](https://ditannan.me/2018/02/28/islr%E4%B9%8B%E7%BA%BF%E6%80%A7%E5%9B%9E%E5%BD%92/)

```{r loadong packages, message=FALSE, warning=FALSE, paged.print=FALSE}
library(tidyverse)
library(modelr)
library(tibble)
```

```{r}
sim1
```


先看下`modelr`包中`sim1`数据集：
```{r plot sim1}
sim1 %>% ggplot(aes(x, y)) + 
  geom_point()
```

因此，我们试图拟合函数$y=a_0+a_1\times x$。

生成模拟的斜率和截距，并将其汇入散点图中：

```{r generate models data}
models <- tibble(
  a0 = runif(250, -20, 40),
  a1 = runif(250, -5, 5)
)
sim1 %>% ggplot(aes(x, y)) +
  geom_abline(aes(intercept = a0, slope = a1), data = models, alpha = .25) +
  geom_point()
```

图中有250个模型，接下来计算哪个模型最好。根据最小二乘法，即计算$\sum(y - \bar y)^2$最小。先定义求$\bar y$函数，给定截距和斜率，计算预测函数值：
```{r compute y bar}
model1 <- function(a, data) {
  a[1] + data$x * a[2]
}
model1(c(7, 1.5), sim1)
```
当截距等于7，斜率等于1.5时得到上述预测值。
再定义求平方和函数。此处转化为求$\sqrt{\frac{(y - \bar y)^2}{n}}$
```{r compute sum of squared residual}
measure_distance <- function(mod, data) {
  diff <- data$y - model1(mod, data)
  return(sqrt(mean(diff ^ 2)))
}
measure_distance(c(7, 1.5), sim1)
```
定义求不同a0，a1对应的距离。
```{r compute distance of different a0 a1}
sim1_dist <- function(a0, a1) {
  measure_distance(c(a0, a1), sim1)
}
models <- models %>% 
  mutate(dist = purrr::map2_dbl(a0, a1, sim1_dist))
models
```
我们再挑选出10条最好的模型，即距离最小，并上色。
```{r}
sim1 %>% ggplot(aes(x, y)) +
  geom_point() +
  geom_abline(
    aes(intercept = a0, slope = a1, colour = dist),
    data = filter(models, rank(dist) <= 10)
  )
```
将这十对a0，a1在散点图中标识出来：
```{r}
models %>% ggplot(aes(a0, a1)) +
  geom_point(data = filter(models, rank(dist) <= 10), size = 4, colour = 'red') +
  geom_point(aes(colour = dist))
```
计算最优参数：
```{r}
best <- optim(c(0, 0), measure_distance, data = sim1)
best$par
```
将所求直线绘图
```{r}
sim1 %>% ggplot(aes(x, y)) +
  geom_point() +
  geom_abline(intercept = best$par[1], slope = best$par[2])
```

使用函数`lm()`计算：
```{r}
sim1_mod <- lm(y ~ x, data = sim1)
coef(sim1_mod)
```

# Exercise
## 1.
> One downside of the linear model is that it is sensitive to unusual values because the distance incorporates a squared term. Fit a linear model to the simulated data below, and visualise the results. Rerun a few times to generate different simulated datasets. What do you notice about the model?
```r
sim1a <- tibble(
  x = rep(1:10, each = 3),
  y = x * 1.5 + 6 + rt(length(x), df = 2)
)
```

### 生成数据集
```{r}
sim1a <- tibble(
  x = rep(1:10, each = 3),
  y = x * 1.5 + 6 + rt(length(x), df = 2)
)
sim1a
```
看方程知道y是在x线性组合基础上加了个t分布，来个散点图看看样子：
```{r}
sim1a_p <- sim1a %>% 
  ggplot(aes(x, y)) +
  geom_point()
sim1a_p
```
拟合回归线
```{r}
sim1a_fit <- lm(y ~ x, data = sim1a)
coef(sim1a_fit)
```
将直线添加到图形中
```{r}
sim1a_p + geom_abline(intercept = coef(sim1a_fit)[1], slope = coef(sim1a_fit)[2])
```

大神让我们多重复几次，会有新发现，发现就是总是有个点是异常值，模型变化也很大，说明模型很容易受异常值的影响。

这样吧，我们试着拟合个50次，看看每次的截距和斜率是怎样的变化。
```{r}
par <- matrix(0, nrow = 50, ncol = 2)
for(i in 1 : 50) {
  sim1a <- tibble(
    x = rep(1:10, each = 3),
    y = x * 1.5 + 6 + rt(length(x), df = 2)
  )
  sim1a_fit <- lm(y ~ x, data = sim1a)
  par[i, 1] <- coef(sim1a_fit)[1]
  par[i, 2] <- coef(sim1a_fit)[2]
}
par
```

看看截距的变异sd=sd(par[, 1])=
`r sd(par[, 1])`,看看斜率的变异sd=sd(par[, 2])=
`r sd(par[, 2])`。还是有些不同的。
```{r}
summary(par[, 1])
summary(par[, 2])
```



## 2.
> One way to make linear models more robust is to use a different distance measure. For example, instead of root-mean-squared distance, you could use mean-absolute distance:
```r
measure_distance <- function(mod, data) {
  diff <- data$y - make_prediction(mod, data)
  mean(abs(diff))
}
```
> Use optim() to fit this model to the simulated data above and compare it to the linear model.

那我们就使用optim()函数求解使用均数绝对值的距离拟合数据的最佳模型：
```{r}
make_prediction <- function(mod, data) {
  mod[1] + mod[2] * data$x
}
measure_distance <- function(mod, data) {
  diff <- data$y - make_prediction(mod, data)
  mean(abs(diff))
}
best <- optim(c(0, 0), measure_distance, data = sim1)
best$par
```

上面我们用`lm()`得到的模型系数是 `r coef(sim1_mod)`。


# Visualising models

```{r}
grid <- sim1 %>% 
  data_grid(x)
grid
```

添加预测值
```{r}
grid <- grid %>% 
  add_predictions(sim1_mod)
grid
```

将预测直线添加到散点图
```{r}
sim1 %>% 
  ggplot(aes(x)) +
  geom_point(aes(y = y)) +
  geom_line(aes(y = pred), data = grid, colour = 'red', size = 1)
```

## Residuals
添加残差
```{r}
sim1 <- sim1 %>% 
  add_residuals(sim1_mod)
sim1
```

### frequency polygon
```{r}
sim1 %>% ggplot(aes(resid)) +
  geom_freqpoly(binwidth = .5)
```

### scatter plot of residuals
```{r}
sim1 %>% ggplot(aes(x, resid)) +
  geom_ref_line(h = 0) +
  geom_point()
```

## Formulas and model families
$y ~ x$ 被'翻译'成$y=a_1 + a_2\times x$，`model_matrix()`可以查看R是在干什么：
```{r}
df <- tribble(
  ~y, ~x1, ~x2,
  4, 2, 5,
  5, 1, 6,
  5, 3, 7
)
model_matrix(df, y ~ x1)
```

不含截距项
```{r}
model_matrix(df, y ~ x1 + x2 -1)
```

```{r}
model_matrix(df, y ~ x1 + I(x1^2))
```

```{r}
model_matrix(df, y ~ poly(x1, 2))
```

### 分类变量

```{r}
df <- tribble(
  ~ sex, ~ response,
  'male', 1, 
  'female', 2, 
  'male', 1
)
model_matrix(df, response ~ sex)
```

举个例子：
```{r}
sim2
```

```{r}
sim2 %>% 
  ggplot(aes(x, y)) +
  geom_point()
```

```{r}
mod2 <- lm(y ~ x, data = sim2)
summary(mod2)
```

```{r}
grid <- sim2 %>% 
  data_grid(x) %>% 
  add_predictions(mod2)
grid
```

模型预测的是类别下的均值
```{r}
sim2 %>% 
  ggplot(aes(x, y)) +
  geom_point() + 
  geom_point(aes(y = pred), data = grid, colour = 'red', size = 4)
```

## 交互作用：连续型和分类型
```{r}
head(sim3)
```

```{r}
sim3 %>% 
  ggplot(aes(x1, y)) +
  geom_point(aes(colour = x2))
  
```
```{r}
mod1 <- lm(y ~ x1 + x2, data = sim3)
coef(mod1)
mod2 <- lm(y ~ x1 * x2, data = sim3)
coef(mod2)
```

```{r}
grid <- sim3 %>% 
  data_grid(x1, x2) %>% 
  gather_predictions(mod1, mod2)
grid
```

将两个模型可视化
```{r}
sim3 %>% 
  ggplot(aes(x1, y, colour = x2)) +
  geom_point() +
  geom_line(data = grid, aes(y = pred)) +
  facet_wrap(~ model)
```

看看残差
```{r}
sim3 <- sim3 %>% 
  gather_residuals(mod1, mod2)
```

```{r}
sim3 %>% 
  ggplot(aes(x1, resid, colour = x2)) +
  geom_point() +
  facet_grid(model ~ x2)
```

含交互项的mod2更好的拟合。

## 两个连续型
```{r}
sim4
```

```{r}
mod1 <- lm(y ~ x1 + x2, data = sim4)
mod2 <- lm(y ~ x1 * x2, data = sim4)
```

```{r}
grid <- sim4 %>% 
  data_grid(
    x1 = seq_range(x1, 5),   ## turn x1 into 5-1 pieces
    x2 = seq_range(x2, 5)
  ) %>% 
  gather_predictions(mod1, mod2)
grid
```

```{r}
grid %>% 
  ggplot(aes(x1, x2)) +
  geom_tile(aes(fill = pred)) +
  facet_wrap(~ model)
```

看不出什么来，换种方式
```{r}
grid %>% 
  ggplot(aes(x1, pred, colour = x2, group = x2)) +
  geom_line() +
  facet_wrap(~ model)
```

```{r}
grid %>% 
  ggplot(aes(x2, pred, colour = x1, group = x1)) +
  geom_line() +
  facet_wrap(~ model)
```

